臺北高等行政法院簡易判決　　　　　　　　　　　　 九十二年度簡字第八四三號
　　　　　　　　　　　　　　　.
　　原　　　告　甲○○
　　輔　佐　人　乙○○
　　被　　　告　勞工保險局
　　代　表　人　廖碧英總經理.
　　訴訟代理人　丙○○
　　　　　　　　丁○○
右當事人間因勞保事件，原告不服行政院勞工委員會中華民國九十一年十一月十五日
（發文日期：九十一年十二月十日）勞訴字第○○四七五四八號訴願決定，提起行政
訴訟。本院判決如左：
　　主  文
訴願決定、爭議審定及原處分否准後開聲明第二項部分均撤銷。
被告應作成再給付原告新台幣參萬捌仟玖佰貳拾柒元之行政處分。
訴訟費用由被告負擔。
　　事  實
一、事實概要：
  (一)原告以彰化縣養雞業職業工會為投保單位，參加勞工保險為被保險人。原告以於
    民國（下同）九十一年一月二日工作時拆除雞籠遭大竹壓傷，受有左下肢壓碎傷
    ，乃於同年五月十四日，向被告申請自同年一月二日至同年四月二十一日期間計
    一○七日職業傷害傷病給付。案經被告審查，以原告並非從事養雞飼育工作時發
    生之事故，不得視為職業傷害，所請傷病給付期間僅係門診治療，乃於九十一年
    六月六日以保給傷字第○九一六○四二○○六○號函核定否准所請。原告不服，
    由投保單位向勞工保險監理委員會申請審議，被告於審議期間重新審查，以九十
    一年八月九日保給傷字第○九一六○三五二九一○號函仍按普通傷害辦理，勞工
    保險監理委員會以原處分既經被告重行核定，則原處分已不存在，乃於九十一年
    九月二日以（九一）保監審字第二一九一號審定書審定申請審議不受理。原告仍
    不服，由投保單位提起訴願，經行政院勞工委員會以同一理由駁回，原告仍不服
    ，遂於九十一年十二月二十三日提起本件行政訴訟。
  (二)原告對於九十一年八月九日保給傷字第○九一六○三五二九一○號函亦不服，乃
    再由投保單位向勞工保險監理委員會申請審議，經該會於九十一年十二月十七日
    以（九一）保監審字第三三五一號審定書審定「原核定撤銷，由勞工保險局查明
    後另為適法之處分」，被告乃於九十三年一月十四日保給傷字第○九三六○一三
    三四八○號函（下稱原處分）同意按職業傷害辦理，所請傷病給付應自九十一年
    一月五日核付至九十一年一月二十五日止，按原告平均日投保薪資六七○元之百
    分之七十發給二十一日，計九、八四九元，其餘部分則仍予否准。
二、兩造聲明：
　(一)原告聲明求為判決：如主文所示。
　(二)被告聲明求為判決：
    1.原告之訴駁回。
    2.訴訟費用由原告負擔。
三、兩造之爭點：
    原告是否因執行職務而致傷害不能工作至九十一年四月二十一日止？
　(一)原告主張之理由：
  　1.原告於九十一年一月二日工作時拆除雞籠遭大竹壓傷，受有左下肢（脛前）巨大
      壓碎傷，自九十一年一月二日起至洪宗鄰醫院急診治療，並門診換藥至九十一
      年四月二十一日，共計一○四次，乃向被告申請職業傷病給付五○、一八三元
      。
    2.詎被告於受理本件後，先以普通傷害為由否准，於訴訟進行中作成之原處分又
      僅同意發給二十一日計九、八四九元，否准其餘三八、九二七元，於法有違。
　(二)被告主張之理由：
    1.按提起任何訴訟，請求法院裁判，均應以有權利保護必要為前提，具備權利保
      護必要者，其起訴始有值得權利保護之利益存在，故又稱為訴之利益，是原告
      之訴，依其所訴之事實，係欠缺權利保護必要者，即屬無訴之利益，在法律上
      顯無理由，行政法院得不經言詞辯論，逕以判決駁回之。行政訴訟法第一百零
      七條第三項定有明文。復按「行政訴訟原以官署之處分為標的，倘事實上原處
      分已不存在，則原告之訴因訴訟標的之消滅即應予以駁回。」、「當事人請求
      標的消滅，其訴訟關係即應視為終結。」最高行政法院（八十九年七月一日改
      制前為行政法院）二十七年度判字第二十八號及三十年度日判字第十六號分別
      著有判例。
    2.本件原告以其於九十一年一月二日工作時遭大竹壓傷，申請同年一月五日至同
      年四月二十一日期間職業傷害傷病給付。案經被告審查，以原告非從事養雞飼
      育工作時所致傷害，不得視為職業傷害，又所請傷病給付期間僅係門診治療，
      乃於九十一年六月六日以保給傷字第○九一六○四二○○六○號函核定不予給
      付。原告不服，向勞工保險監理委員會申請審議。經該會審議，認原處分既經
      被告於九十一年八月九日以保給傷字第○九一六○三五二九一○號函重行核定
      ，則原處分已不存在，乃於九十一年九月二日以九一保監審字第二一九一號審
      定書審定申請審議不受理。原告再提訴願，經行政院勞工委員會以同一理由駁
      回。基此，原告所提起行政訴訟，顯屬欠缺權利保護必要，其訴在法律上顯無
      理由。
    3.本件經被告重新審查結果，據原告就診之洪宗鄰醫院來函告稱，原告係因工作
      （拆除雞籠）受傷，並非車禍受傷，因當時大量病患來院急診就醫，故醫師診
      斷時筆誤。另經被告洽調原告就診醫院病歷資料，送請專科醫師審查，據醫理
      見解：「據病歷記載，洪先生所患乃左下肢六公分長、零點六公分深之壓碎性
      外傷；依醫理言，此類外傷於縫合十天可拆線，三週可消腫及完全復原並從事
      工作，建議給付三週即為合理。」是原告因執行職務發生事故，被告同意按職
      業傷害辦理，所請傷病給付應自九十一年一月五日核付至九十一年一月二十五
      日止，按原告平均日投保薪資六七○元之百分之七十發給二十一日，計九、八
      四九元，其餘部分則仍予否准。
　　理  由
一、本件原分案編號為本院九十一年度訴字第五二九一號，依通常訴訟程序審理，惟
    查本件係因原告不服行政機關所為關於否准三八、九二七元傷病給付而涉訟之事
    件，依行政訴訟法第二百二十九條第一項第二款、第二項之規定，應適用簡易程
    序，茲改為現在之分案編號，並改依簡易程序審理，合先敘明。
二、本件兩造不爭之告於九十一年一月二日工作時拆除雞籠遭大竹壓傷，受有左下肢
    （脛前）巨大壓碎傷，自九十一年一月二日起至洪宗鄰醫院急診治療，並門診換
    藥至九十一年四月二十一日，共計一○四次，被告於訴訟進行中作成之原處分僅
    同意發給職業傷病補償費二十一日計九、八四九元，否准原告其餘三八、九二七
    元之申請等情，有申請書、洪宗鄰醫院診斷證明書、原處分附卷可稽，堪信為真
    實。
三、按「被保險人因執行職務而致傷害或職業病不能工作，以致未能取得原有薪資，
    正在治療中者，自不能工作之第四日起，發給職業傷害補償費或職業病補償費。
    」「職業傷害補償費及職業病補償費，均按被保險人平均月投保薪資百分之七十
    發給，每半個月給付一次；如經過一年尚未痊癒者，其職業傷害或職業病補償費
    減為平均月投保薪資之半數，但以一年為限。」為勞工保險條例第三十四條及第
    三十六條分別定有明文。是本件之爭執，厥在於原告是否因執行職務而致傷害不
    能工作至九十一年四月二十一日止？
四、經查：
  (一)原告係受有左下肢（脛前）巨大壓碎傷，自九十一年一月二日起至該院急診治療
    ，並門診換藥至九十一年四月二十一日，共計一○四次，此有洪宗鄰醫院診斷證
    明書附卷可按，原告之主張，堪信為真實。
  (二)又查，本件被告將原告病歷資料，送請專科醫師審查意見固認：「據病歷記載，
    洪先生所患乃左下肢六公分長、零點六公分深之壓碎性外傷；依醫理言，此類外
    傷於縫合十天可拆線，三週可消腫及完全復原並從事工作，建議給付三週即為合
    理。」，然上開意見僅係醫理上見解，於個案上仍應衡量個人復原狀況，本件如
    依上開醫理「三週可消腫及完全復原」，則何以原告仍需持續換藥至九十一年四
    月二十一日？
五、綜上所述，原告之主張，為有理由，被告先後兩次為否准之行政處分，延至九十
    三年一月十四日始作成系爭原處分，而該處分關於否准原告申請九十一年一月二
    十六日起至同年四月二十一日止期間（計八十六日）八十三日之傷病補償費之部
    分，認事用法，尚有違誤；爭議審定及訴願決定對於被告否准原告九十一年五月
    十四日之申請，僅以被告九十一年六月六日以保給傷字第○九一六○四二○○六
    ○號函業經被告重新核定為由，而為爭議審議不受理及訴願駁回，亦於八十九年
    七月一日施行之行政爭訟新制未合。原告訴請撤銷訴願決定、爭議審定及原處分
    否准系爭傷病補償費部分，請求判命被告作成給付三八、九二七（670x70%x83）
    之行政處分，均有理由，應予准許。
據上論結，原告之訴為有理由，爰依行政訴訟法第九十八條第三項前段，判決如主文
。
中　　華　　民　　國　　九十三　　　年　　　三　　　　月　　　四　　　　日
                 臺 北 高 等 行 政 法 院   第 四 庭
                                         法  官　王　碧　芳
右為正本係照原本做成。
本件以訴訟事件所涉及之法律見解具有原則性者為限，始得於本判決送達後二十日內
向本院提出上訴狀並表明上訴理由（須按他造人數附繕本）且經最高行政法院許可後
方得上訴。
中　　　華　　　民　　　國　　九十三　　年　　　三　　　月　　　四　　　日
                                         法院書記官 鄭 聚 恩
